臺灣臺北地方法院民事裁定　　　　　　　　94年度抗字第93號
抗　告　人　乙○○
　　　　　　甲○○
上列抗告人因與相對人中聯信託投資股份有限公司間聲請本票裁
定事件，對於中華民國94年7與15日本院94年度票字第46071號裁
定提起抗告，本院裁定如下：
    主  文
抗告駁回。
抗告費用由抗告人連帶負擔。
    理  由
一、本件抗告意旨略以：抗告人雖曾簽發付款地台北市、金額新
    台幣（下同）200萬元本票與相對人，然本票並未記載到期
    日，欠缺票據法第120條規定之應記載事項，且相對人2人係
    保證人性質，並非主債務人，相對人聲請本票准予強制執行
    裁定，顯不符票據法第123條規定等語。
二、按執票人向本票發票人行使追索權時，得聲請法院裁定後強
    制執行，票據法第123條定有明文。本票執票人，依票據法
    第123條規定，聲請法院裁定許可對發票人強制執行，性質
    上係屬非訟事件，此項聲請之裁定及抗告法院之裁定，僅依
    非訟事件程序以審查強制執行許可與否，並無確定實體上法
    律關係存否之效力，如發票人就票據債務之存否有爭執時，
    應由發票人另提起確認之訴，以資解決（最高法院57年台抗
    字第76號判例參照）。復按，本票應記載到期日，由發票人
    簽名。未載到期日者，視為見票即付。票據法第120條第1項
    第8款、第2項亦定有明文可參。
三、本件相對人主張：伊執有抗告人及卡邦企業有限公司於民國
    94年5月13日共同簽發之本票1紙，內載金額200萬元，付款
    地在台北市○○路136號，利息按相對人基本利率年息3.92
    ％加年息2.35％按月計付，相對人得於每年1月1日按當時基
    本利率及原加利率調整，並免除作成拒絕證書，到期日未載
    。詎經於94年6月27日提示未獲支付，為此依票據法第123條
    規定聲請裁定就上開金額及自提示日起算之約定利息許可強
    制執行等情，已據其提出本票1紙為證據，原裁定予以准許
    ，形式上審查即無不合。至本票上關於到期日之記載，係屬
    「相對必要記載事項」，未記載時，法律乃另行擬制其效果
    ，並不使票據無效。故系爭本票雖未記載到期日，依法視為
    見票即付，自不影響系爭本票之效力。又抗告意旨復稱：渠
    等僅係保證人性質非主債務人，然縱抗告人所稱屬實，亦係
    實體法上之爭執，依上開說明，非本件非訟程序所得加以審
    究。從而，抗告意旨指摘原裁定不當，求予廢棄，委無理由
    ，應予駁回。
四、據上論結，本件抗告為無理由，爰依非訟事件法第21條第2
    項、第46條，民事訴訟法第495條之1第1項、第449條第1項
    、第85條第2項，裁定如主文。
中　　華　　民　　國　　94　　年　　10　　月　　31　　日
                   民事第四庭審判長法　官  林麗玲
                                   法  官  林玲玉
                                   法  官  黃柄縉
以上正本係照原本作成
本裁定不得再抗告
中　　華　　民　　國　　94　　年　　10　　月　　31　　日
                       　　　　　　書記官　楊湘雯
